臺灣高等法院臺中分院刑事裁定　　　　 94年度聲再字第180號
再審聲請人
即受判決人　甲○○
　　　　　　　　　　國民
上列再審聲請人因妨害自由案件對本院94年度上易字第492號中
華民國94年7月20日確定判決（臺灣苗栗地方法院92年度易字第
392號，臺灣苗栗地方法院檢察署91年度偵字第4027號），聲請
再審，本院裁定如下：
    主  文
再審之聲請駁回。
    理  由
壹、再審聲請人甲○○（以下稱聲請人）聲請再審意旨稱：
一、按「不得上訴於第三審法院之案件，除前條規定外，其經第
    二審確定之有罪判決，如就足生影響於判決之重要證據漏未
    審酌者，亦得為受判決人之利益，聲請再審。」刑事訴訟法
    第421條定有明文。
二、原臺灣高等法院臺中分院94年上易字第492號妨害自由等案
    件刑事確定判決（下簡稱原確定判決）顯有刑事訴訟法第
    421條之「就足影響於判決之重要證據漏未審酌」之再審事
    由存在：
（一）原確定判決認定聲請人於民國（下同）91年8月2日下午5
      時於打證人林旆（普通傷害部分業據撤回告訴）後有打
      電話至告訴人黃于庭經營之「龍門客棧」，並於同日下午
      6時許，前往黃于庭所經營位於苗栗縣苗栗市○○路1085
      號之「龍門客棧飲食店」（下稱）「龍門客棧」）內，拍
      打店內之桌子，向在該飲食店內之黃于庭及其妹黃美娟二
      人大聲恐嚇稱：「我只有一個人，我不怕，我會給你們死
      ．．．」等語，使黃于庭及黃美娟心生畏懼，致生危害於
      黃于庭及黃美娟二人生命及身體之安全等情，顯就：
      １、聲請人於原確定判決第一審93年5月24日準備程序所
          庭呈之手機號碼0000000000之通話明細清單、錄音帶
          譯文。
      ２、證人黃于庭於偵查卷九十一年十月二十四日訊問筆錄
          及於原確定判決第一審93年11月24日審判筆錄之證述
          之就足影響於判決之重要證據漏未審酌，因原確定判
          決若審酌上揭重要證據，即足以認定聲請人並無原確
          定判決所認定之於93年8月2日下午5時許打電話至「
          龍門客棧」，及於同日6時許至「龍門客棧」恐嚇告
          訴人之犯罪事實之事，即足認聲請人應受無罪之判決
          ，茲述如下。
（二）依聲請人於原確定判決第一審93年5月24日準備程序所庭
      呈之手機號碼0000000000之通話明細清單所示, 聲請人並
      未有原確定判決理由所認定之於91年8月2日下午5點多時
      毆打完證人林旆後有打電話「龍門客棧」之情事。惟原
      確定判決就此足影響於判決之重要證據未審酌。
（三）又依聲請人於原確定判決第一審93年5月24日準備程序所
      庭呈之手機號碼0000000000之通話明細清單、錄音帶譯文
      ，聲請人並未有原確定判決所認定之於91年8月2日下午6
      時許，前往黃于庭經營之「龍門客棧飲食店」，向在該飲
      食店內之黃于庭及其妹黃美娟二人大聲恐嚇稱：「我只有
      一個人，我不怕，我會給你們死．．．」等語，使黃于庭
      及黃美娟心生畏懼，致生危害於黃美娟二人生命及身體之
      安全之事實（依該對話錄音譯文）所示，告訴人黃于庭自
      承：「林：你隨便告訴，我害我忐忑不安。黃：我就是要
      利用法院查出到庭是誰吼嚇我。林：但是檢察官斷定是我
      呀！黃：那是黃美娟講的我沒講，是因為你打了女兒還那
      麼大聲，才要整你。林：是黃美娟先打電話吼嚇我，我那
      有可能去店裡吼嚇你們，你怎能在檢察官面前說我吼你們
      。黃：我沒講呀！我只有說你去店裡。林：我拿錢已2～
      3年了說好大家好好過日子就已不告我了。黃：那你去跟
      張馨鎂生活好了。我是怎麼熬過來的，你知道嗎？林：這
      2～3年我都有回家。黃：你那有回家？林：林旆（原名
      林佳麒）我都載他去上、下課到高二之間每天都有回家到
      高三時你去苗栗上班才換你載才比較少回家。黃：那你就
      到張馨香那邊去好了。林：你怎麼可以聯合黃美娟來故意
      整我。黃：這種事我不會做你放心我會撤掉。」，惟原確
      定判決就此足影響於判決之重要證據漏未審酌。
（四）另依告訴人即證人黃于庭於偵查卷九十一年十月二十四日
      訊問筆錄【證人黃于庭證述：「告甲○○恐嚇部分，據甲
      ○○辯稱：他於今年八月二日下午三點左右，就前往高雄
      ，直到八月四日才回來，有何意見？」警訊中報案第一次
      時間，九十一年八月二日傍晚甲○○到龍門客棧來恐嚇我
      之事，應是警訊筆錄誤載。」】及於原確定判決第一審九
      十三年十一月二十四日審判筆錄之證述｛證人黃于庭證述
      ：「【九十一年八月二十二日你警訊中所言被告在九十一
      年八月二日下午六點多有到『龍門客棧』對你恐嚇是否實
      在？（請求提示偵卷第十三頁筆錄並告以要旨）】那麼久
      了，我忘記了。（被告是否電話恐嚇？）我那時已經睡著
      了，很模糊，聽不太清楚了，我現在說的都是實話。【（
      提示偵卷三十一頁第一行並告以要旨）你稱在警訊中誤載
      有何意見？】被告沒有恐嚇。（錄音帶內容提到被告說：
      『你怎麼可以聯合黃美娟來整我？』你回答說：『這種事
      我不會做，你放心，我會撤掉』有何意見？）我應該有講
      吧，我叫他打電話給黃美娟道歉。（被告有無恐嚇你？）
      沒有，確實沒有，我沒有偏袒任何一方。｝等語，亦足證
      被告並未有原確定判決所認定之91年8月2日下午6時許，
      前往黃于庭經營之「龍門客棧飲食店」，向在該飲食店內
      之黃于庭及其妹黃美娟二人大聲恐嚇稱：「我只有一個人
      ，我不怕，我會給你們死．．．」等語，使黃于庭及黃美
      娟心生畏懼，致生危害於黃于庭及黃美娟二人生命及身體
      之安全之犯罪事實，惟原確定判決就此足影響於判決之重
      要證據漏未審酌。
三、稽諸上開說明，足證原確定判決確有足影響判決之重要證據
    漏未審酌之再審事由存在，且原確定判決若審酌上揭重要證
    據，即足以認定被告並有原確定判決所認定之於93年8月2日
    下午5時許打電話至「龍門客棧」，及於同日6時許至「龍門
    客棧」恐嚇告訴人之犯罪事實之事，即足認聲請人應受無罪
    之判決，是再審聲請人即被告依刑事訴訟法第421條之規定
    聲請再審，應認有再審理由，為此聲請裁定准許開始再審等
    語。
貳、
一、按不得上訴於第三審法院之案件，其經第二審確定之有罪判
    決，如就足生影響於判決之重要證據漏未審酌者，得為受判
    決人之利益，聲請再審，刑事訴訟法第421條固定有明文，
    惟依該法條聲請再審，除以重要證據漏未審酌外，尚須該證
    據經審酌，確實很明確，足以動搖原確定判決為條件，如該
    漏未審酌之證據不足影響原確定判決，即不能據以開始再審
    。
二、本院查聲請人於原確定判決第一審93年5月24日準備程序所
    提出之手機號碼0000000000號之通話明細清單所示，係不能
    確實證明聲請人於91年8月21日晚間，以上開行動電話撥打
    黃于庭所使用之0000000000號行動電話，續對黃于庭恐嚇稱
    ：「這幾天你會出事情，我會給你死．．．」等語，使黃于
    庭心生畏懼。本院原確定判決理由欄貳之四項內已詳細說明
    ，對聲請人被訴對告訴人於91年8月21日晚間，對黃于庭恐
    嚇危害安全部分，因檢察官依連續犯裁判上一罪起訴，故不
    另為無罪諭知。
三、次查本院原確定判決對聲請人於91年8月2日下午6時許，在
    「龍門客棧」內，同時對黃于庭及黃美娟二人大聲恐嚇稱：
    「我只有一個人，我不怕，我會給你們死．．．」等語，致
    使黃于庭及黃美娟心生畏懼，致生危害該二人生命及身體之
    安全事實部分，已依據卷宗內調查所得證據資料詳述說明，
    並對聲請人否認對黃于庭及黃美娟上開恐嚇危害安全之辯解
    ，如何不可採取，詳予指駁。其他聲請人再審聲請狀所述，
    係對本院確定判決認定事實之適法行使有不同意見，但查本
    院原確定判決並無確實具體很明確之重要證據漏未審酌足以
    動搖原確定判決之情事，從而本件聲請再審，經核為無理由
    ，應予駁回。
、據上論結：應依刑事訴訟法第434條第1項，裁定如主文。
中　　華　　民　　國　　94　　年　　8 　　月　　31　　日
               刑事第二庭　審判長法　官　李　璋　鵬
                                 法　官　胡　森　田
                                 法　官　方　艤　駐
上列正本證明與原本無異。
不得抗告。
                                 書記官　江　玉　萍
中　　華　　民　　國　　94　　年　　9 　　月　　5 　　日
　　　　　　　　　　　　　　　　　　　　　　　　　　　Ｆ
